# 学生向老师请教收入问题

提问人：85 度 CCC 时间：2019-07-28 03:29:22
请教老师： 1 、电商销售有 7 天无理由退货，还有 15 天售后退货期，销售收入确认时点是否应在 15 天售后退货期满了之后再确认比较合理谨慎？还是 7 天后就可以确认？我觉得发货后就确认收入不太合理谨慎，肯请老师指教； 2 、请问老师，半年报披露是否资产负债表的上年数是指 2018 年 12月 31 日的数据，但是利润表的上期数却是 2018 年 1-6 月的数据，两张表是不勾稽的？ 3 、最后请教一下老师，半年报时，如果 6 月 30 日前销售的东西于半年报公告前发生退回的，都需要像年报一样作为期后调整事项对半年报表进行调整对吗？感谢老师！

回答人：chenyiwei
1 、如果能够合理估计顾客有权退货期间的退货率的，可以在顾客签收时确认收入（针对预计不会退回的部分，即【1-退货率】），同时就可能发生的退货确认预计负债（新准则下为应收退货成本和应付退货款）。
2 、是。
3 、半年度末的会计政策应与年末时相同。